臺灣臺南地方法院民事裁定　　　　　　　　96年度抗字第35號
抗　告　人　緯和實業股份有限公司
法定代理人　乙○○
相　對　人　甲○○
　　　　　　丙○○
　　　　　　丁○○○
　　　　　　戊○○○
上列抗告人因與相對人間選派檢查人事件，抗告人對於民國96年
4月13日本院96年度司字第21號裁定提起抗告，本院裁定如下：
    主  文
抗告駁回。
抗告程序費用新台幣壹仟元由抗告人負擔。
    理  由
一、按對於法院選派或解任公司清算人、檢查人之裁定，不得聲
    明不服。但法院依公司法第二百四十五條第一項規定選派檢
    查人之裁定，不在此限。又按因裁定而權利受侵害者，得為
    抗告，民國94年8月5日施行之新修正非訟事件法第175條第
    1項、第41條第1項分別定有明文。本件抗告人乃屬原審裁定
    之受檢查義務人，其主張因原審裁定不當而受侵害，依前揭
    法律規定，自得提起抗告，合先敘明。
二、本件相對人即原審聲請人甲○○、丙○○、丁○○○、戊○
    ○○等4人於原審聲請意旨略以：相對人4人均係抗告人即原
    審相對人緯和實業股份有限公司之股東，各持有該公司股數
    260,000股、160,000股、260,000股、260,000股，占抗告人
    已發行股數2,200,000股之百分之三以上，且由相對人95年5
    月間各分受抗告人94年度股息及紅利一情可知，相對人股東
    身分已繼續一年以上，因抗告人未提供帳簿供股東查閱，為
    此依公司法第245條第1項規定，聲請選派抗告人之檢查人，
    檢查該公司之業務帳目及財產情形等語。
三、抗告人抗告意旨則略以：抗告人並無如相對人所稱，繼續一
    年以上未提供帳簿供股東查閱情事，是監察人蕭嘉榮看不懂
    ，要拍照及抄錄，因係商業機密，為抗告人所拒絕。抗告人
    營運期間，相對人一再執意由致遠會計事務所黃崇輝會計師
    為檢查人，惟致遠會計師事務所，乃會計師界的「呂律」，
    費用太高，且未先報價，抗告人為節省公司開支，認有所不
    宜。如相對人聲請指派檢查人為有理由時，宜由法院依職權
    選派會計師，不應由相對人指定。抗告人認為由捷信聯合會
    計師事務所黃文祥會計師為檢查人，較為適宜，因過去黃文
    祥會計師為抗告人記帳，比較瞭解，費用較省。為此依法提
    起抗告云云。
四、按股份有限公司之繼續一年以上，持有已發行股份總數百分
    之三以上之股東，得聲請法院選派檢查人，檢查公司業務帳
    目及財產情形，公司法第245條第1項有所明文。又公司法第
    245條第1項所定聲請選派檢查人之規定，除具備繼續一年以
    上持有已發行股份總數百分之三之股東之要件外，別無其他
    資格之限制（最高法院86年度台抗字第108號裁定要旨參照
    ）。
五、經查：
（一）本件相對人為抗告人公司繼續一年以上，持有已發行股份
      總數百分之三以上股東之事實，業據相對人提出抗告人公
      司變更登記表1份、股東名冊1份在卷為證，並經原審法院
      核閱無誤，復為抗告人所不爭執，是相對人既符合公司法
      第245條第1項規定之要件，參酌最高法院上揭裁定意旨，
      原審法院裁定准許其選派檢查人之聲請，並依致遠會計師
      事務所黃崇輝會計師之學、經歷及專長，選派其為檢查人
      ，經核於法尚無不合。
（二）抗告人主張其並無如相對人所稱，繼續一年以上未提供帳
      簿供股東查閱情事，是監察人蕭嘉榮看不懂，要拍照及抄
      錄，因係商業機密，為抗告人所拒絕云云。依上開說明，
      均非法院選定檢查人所應審酌之事項，抗告人此部分之主
      張，顯不可採。
（三）抗告人雖另抗辯稱相對人一再執意由致遠會計事務所黃崇
      輝會計師為檢查人，惟致遠會計師事務所，乃會計師界的
      「呂律」，費用太高，且未先報價，抗告人為節省公司開
      支，認有所不宜，如相對人聲請指派檢查人為有理由時，
      宜由法院依職權選派會計師，不應由相對人指定，抗告人
      認為由捷信聯合會計師事務所黃文祥會計師為檢查人，較
      為適宜，因過去黃文祥會計師為抗告人記帳，比較瞭解，
      費用較省等情。惟查，原審法院曾於96年3月19日以南院
      慧民繼96年度司字第21號函命抗告人於文到5日內對聲請
      人聲請選派黃崇輝會計師為檢查人乙情表示意見，該函文
      於96年3月23日送達抗告人，有原審送達證書在卷可按，
      抗告人並未於期限內就相對人聲請法院選任黃崇輝會計師
      為檢查人為反對之陳述。再以，會計師受託辦理事件，得
      與委託人約定受取合於規定之酬金，會計師法第7條有所
      明文，是就選任會計師為檢查人之酬金標準，會計師法已
      有所規範。況且，抗告人亦未提出選任黃崇輝會計師為檢
      查人，其所收取之酬金費用，有何太高之證據。因此，抗
      告人上述抗辯事由，亦無理由。
（四）再者，本院依職權函查原審法院選派之檢查人黃崇輝會計
      師是否曾因執業受有懲處紀錄，經社團法人臺灣省會計師
      公會函覆稱：黃崇輝會計師係公會會員，於76年11月13日
      入會至今，尚無發現被主管機關懲戒紀錄等情，有該公會
      96 年6月13日會總發字第09600878號函在卷可稽。足認原
      審裁定所選派之檢查人黃崇輝會計師，並無不宜任檢查人
      之消極因素，且其執行會計師職務迄今，亦有十餘年之經
      驗，尚難認有何不適任之事由存在。故本件抗告人之抗告
      ，為無理由，應予駁回。
六、據上論結，本件抗告為無理由，依非訟事件法第46條、第21
    條第2項、第24條第1項，民事訴訟法第495條之1第1項、第
    449條第1項、第78條，裁定如主文。
中　　華　　民　　國　　96　　年　　6　　月　　25　　日
                  民事第一庭    審判長法　官　洪碧雀
                                      法　官　陳金虎
                                      法　官　陳杰正
如不服本裁定，僅得於收受本裁定正本送達後10日內，以適用法
規顯有錯誤為理由，向本院提出再抗告狀，（須附繕本一份及
繳納再抗告裁判費新台幣1,000元），經本院許可後始可再抗告。
中　　華　　民　　國　　96　　年　　6　　月　　25　　日
                                      書記官　蔡曉
